臺灣板橋地方法院刑事判決　　　　　　100年度訴緝字第251號
公　訴　人　臺灣板橋地方法院檢察署檢察官
被　　　告　歐瑞益
上列被告因違反毒品危害防制條例案件，經檢察官提起公訴（10
0 年度毒偵字第992 號），被告於準備程序進行中就被訴事實均
為有罪之陳述，經本院合議庭裁定由受命法官獨任進行簡式審判
程序，並判決如下：
    主      文
歐瑞益施用第一級毒品，處有期徒刑捌月；又施用第二級毒品，
處有期徒刑肆月。應執行有期徒刑拾月。
    事      實
一、歐瑞益前於民國98年間，因施用毒品案件，經依本院98年度
    毒聲字第1159號裁定送觀察、勒戒後，認有繼續施用毒品之
    傾向，再經本院以98年度毒聲字第1725號裁定令入戒治處所
    施以強制戒治，甫於99年7 月13日因停止處分出監。詎仍不
    知悔改，復於上開強制戒治執行完畢釋放後5 年後，基於施
    用第一級毒品之犯意，於99年12月2 日凌晨1 、2 時許，在
    臺北縣泰山鄉（現已改制為新北市泰山區，以下同）明志路
    某處，以將海洛因摻入香菸內點燃後吸食之方式，施用第一
    級毒品1 次。復基於施用第二級毒品之犯意，於同日凌晨1
    、2 時許，在上開地點，以將甲基安非他命置於玻璃球內燒
    烤後吸食其煙霧之方式，施用第二級毒品1 次。嗣於99年12
    月2 日凌晨3 時40分許，在臺北縣泰山鄉○○路○ 段與漢口
    街之交岔路口為警攔檢，經警採尿送驗結果呈鴉片類（可待
    因、嗎啡）及安非他命類（安非他命、甲基安非他命）陽性
    反應，始悉上情。
二、案經臺北縣政府（現已改制為新北市政府）警察局新莊分局
    移請臺灣板橋地方法院檢察署檢察官偵查起訴。
    理      由
一、按除簡式審判程序、簡易程序及刑事訴訟法第376 條第1 款
    、第2 款所列之罪之案件外，第一審應行合議審判；除被告
    所犯為死刑、無期徒刑、最輕本刑為3 年以上有期徒刑之罪
    或高等法院管轄第一審案件者外，於第一次審判期日前之準
    備程序進行中，被告先就被訴事實為有罪之陳述時，審判長
    得告知被告簡式審判程序之旨，並聽取當事人、代理人、辯
    護人及輔佐人之意見後，裁定進行簡式審判程序，同法第28
    4 條之1 、第273 條之1 第1 項分別定有明文。查被告歐瑞
    益所犯均係死刑、無期徒刑、最輕本刑為3 年以上有期徒刑
    以外之罪，亦均非高等法院管轄第一審案件。其於準備程序
    進行中，就被訴事實均為有罪之陳述，經告知簡式審判程序
    之旨，並聽取公訴人及被告之意見後，業經本院合議庭依上
    開規定裁定由受命法官獨任進行簡式審判程序，合先敘明。
二、查被告前於98年間，因施用毒品案件，經依本院98年度毒聲
    字第1159號裁定送觀察、勒戒後，認有繼續施用毒品之傾向
    ，再經本院以98年度毒聲字第1725號裁定令入戒治處所施以
    強制戒治，甫於99年7 月13日因停止處分出監乙情，有臺灣
    高等法院被告前案紀錄表1 份在卷可稽。是被告前因施用毒
    品案件，於前揭觀察、勒戒及強制戒治執行完畢釋放後5 年
    內，再犯本案施用毒品犯行，業已符合毒品危害防制條例第
    23條第2 項規定之起訴要件，依法應追訴論科。
三、上揭犯罪事實，業據被告於本院審理時供認不諱，且其為警
    採集之尿液檢體，經送請臺灣檢驗科技股份有限公司檢驗結
    果，呈安非他命類（安非他命、甲基安非他命）、鴉片類（
    嗎啡、可待因）陽性反應等情，有應受尿液採驗人尿液檢體
    收集送驗紀錄表及臺灣檢驗科技股份有限公司濫用藥物檢驗
    報告各1 紙附卷足憑。綜上，足徵被告上開任意性之自白與
    事實相符，應開採信。本案事證已臻明確，被告犯行均堪以
    認定，均應依法論科。
四、按海洛因及甲基安非他命分屬毒品危害防制條例第2 條第2
    項第1 、2 款所定之第一、二級毒品，均不得非法持有、施
    用。是核被告所為，係犯毒品危害防制條例第10條第1 項之
    施用第一級毒品罪及同條第2 項之施用第二級毒品罪。被告
    持有第一級毒品海洛因及第二級毒品甲基安非他命進而施用
    ，其持有海洛因及甲基安非他命之低度行為，均應為施用之
    高度行為所吸收，均不另論罪。又被告所犯上開2 罪間，犯
    意各別，行為互殊，應予分論併罰。爰審酌被告施用毒品足
    以戕害身心健康，其經觀察、勒戒及強制戒治後，仍再度施
    用毒品，顯見其戒毒之意志不堅，自制力不佳，應有入監矯
    治之必要；惟念其施用毒品，戕害己身，且犯後已坦承犯行
    ，態度尚可，並審酌其犯罪之動機、目的、手段、生活狀況
    、品行及智識程度等一切情狀，分別量處如主文所示之刑，
    並定其應執行刑，以示懲儆。
據上論斷，應依刑事訴訟法第273 條之1 第1 項、第299 條第1
項前段，毒品危害防制條例第10條第1 項、第2 項，刑法第11條
前段、第51條第5 款，判決如主文。
本案經檢察官黃孟珊到庭執行職務。
中    華    民    國   100    年    12    月    21    日
                  刑事第十三庭  法  官  謝梨敏
上列正本證明與原本無異。
如不服本判決，應於判決送達後10日內敘明上訴理由，向本院提
出上訴狀 (應附繕本) ，上訴於臺灣高等法院。其未敘述上訴理
由者，應於上訴期間屆滿後20日內向本院補提理由書「切勿逕送
上級法院」。
                                書記官  林怡君
中    華    民    國   100    年    12    月    21    日
附錄本判決論罪之法條：
毒品危害防制條例第10條
施用第1 級毒品者，處6 月以上5 年以下有期徒刑。
施用第2 級毒品者，處3 年以下有期徒刑。